Inventaris van het archief van de Commandant der Zeemacht in de Nederlandse Antillen, sinds 1986 in het Caraïbisch Gebied en de onder dit bevel ressorterende onderdelen van de Koninklijke Marine, 1946-1989
Nationaal Archief, Den Haag
- COMMANDANT MARINIERSKAZERNE SAVANETA, 3
  - Stukken betreffende bijzondere onderwerpen, 3.2
    - Personeelsaangelegenheden, 3.2.5
      - Dienstreizen, 3.2.5.5
        - Verslag van de dienstreis van de kapitein KL gedetacheerd bij het Korps Mariniers naar de 52e INCO op Aruba op 29 en 30 november., 1954; 1265; stuk
        - Stukken betreffende de reis naar de NA van een detachement mariniers van 26 juli per ms Prins der Nederlanden., 1968; 1266; omslag
        - Stukken betreffende het bezoek van CKMARNS aan de MSKSAV., 1968; 1267; omslag
        - Regeling van het werkbezoek van de BDZ aan de NA., 1969; 1268; stuk
        - Stukken betreffende de detachering van mariniers met Hr.Ms. Rotterdam naar St. Maarten., 1969; 1269; omslag
        - Stukken betreffende de reis naar de NA van luitenant ter Zee van Speciale Diensten 2 P.J. Klap en HTBA W. Molenaar inzake cryptovoorzieningen., 1969; 1270; omslag
        - Reisverslag van het bezoek van de BDZ en de CKMARNS aan de NA in de periode van 20 - 26 maart., 1974; 1271; stuk
        - Stukken betreffende controlebezoeken van de CKMARNS aan de marinierseenheden in de NA., 1974 - 1983; 1272-1274; 2 omslagen en 1 stuk
          - 1974 mrt. 27 - apr. 03, 1272
          - 1976 mrt. 27 - apr. 06, 1273; stuk
          - 1983, 1274
        - Verslag van het bezoek van de DMEB aan de NA van 21 - 25 november., 1978; 1275; stuk
        - Stukken betreffende het werkbezoek van de CSKM en HOASCHEP aan de NA van 19 januari - 1 februari., 1985; 1276; omslag
        - Verslag van het bezoek van het HBULOG HKKM aan Curaçao van 25 augustus - 1 september 1985., 1986; 1277; omslag
          Bevat 6 situatieschetsen.
        - Verslag van de dienstreis van 22 - 29 januari van leden van de DMKM naar de NA en Aruba., 1989; 1278; stuk
      - Vervanging, plaatsing en overplaatsing, 3.2.5.6
        - Brief van de CMARNSNA inzake de vervanging van onderofficieren van de KL door personeel van het Korps Mariniers., 1958; 1279; stuk
        - Brief aan de CZMNA met het verzoek om plaatsing van een luitenant ter Zee en een overzicht van de vervulling van officiersfuncties bij de MSKSAV., 1960; 1280; stuk
        - Brief van de CMARNSNA betreffende het verstrekken van richtlijnen met betrekking tot het indelen van personeel., 1963; 1281; stuk
        - Correspondentie met de CMARNSNA betreffende het wijzigen van de regeling inzake het plaatsen van personeel., 1966; 1282; omslag
        - Stukken betreffende de vervoer en verlofafspraken bij uitzending naar en repatriëring vanuit de NA en Suriname., 1967 - 1968; 1283; omslag
        - Stukken betreffende het inzetten van vrouwelijke militairen in de NA., 1978 - 1979; 1284; omslag
      - Bevorderingen, 3.2.5.7
        - Richtlijnen van de CMARNSNA inzake de bevordering van ex-aspirant reserve-officieren (ARO)., 1962; 1285; stuk
        - Brief van de CKMARNS aan de CMARNSNA betreffende problemen rond de versnelde bevordering van mariniers tot marinier 1e klasse., 1969; 1286; stuk
        - Stukken betreffende de instelling en het gebruik van de marinemedaille., 1985; 1287; omslag
      - Bezoldiging, toelagen, 3.2.5.8
        - Stukken betreffende de verzekering van inboedels van thuisvarend personeel., 1954; 1288; omslag
        - Verzoekenboek van officieren van de MSKSAV over de periode 9 mei 1967 - 17 apr. 1970, houdende aanvragen tot verlof en financiële tegemoetkomingen en vergoedingen., 1967 - 1970; 1289; deel
        - Stukken betreffende het rapport inzake de voorlichting over de nieuwe Regeling Bezoldiging Buitenland in de NA., 1984 - 1985; 1290; omslag
        - Stukken betreffende het wijzigen van het besluit inzake de uitbetaling van de vakantietoelage in de NA., 1985; 1291; omslag
        - Voorstel tot het invoeren van een regeling inzake de nabetaling ten behoeve van het personeel van de Antmil., 1986; 1292; stuk
      - Handhaving tucht en orde, 3.2.5.9
        - Brief van de CZMNA betreffende het verschil van opvatting bij commanderende officieren inzake welke misdragingen wel en welke niet krijgstuchtelijk moeten worden afgedaan., 1957; 1293; stuk
        - Wijzigingen in het militaire straf- en tuchtrecht., 1965; 1294; stuk
        - Beschikkingen van de CZMNA betreffende het ontheffen en benoemen van functionarissen bij de Permanente Krijgsraad in de NA., 1967 - 1969; 1295; omslag
        - Brief van de CMARNSNA betreffende zijn beleid ten aanzien van alcoholmisbruik., 1975; 1296; stuk
        - Brief van de CZMCARIB aan de DPKM inzake het drugsgebruik door militairen gelegerd in het Caraïbisch gebied., 1988; 1297; stuk
        - Brief van de waarnemend CZMCARIB inzake de toevoeging van raadslieden in krijgsraadzaken., 1988; 1298; stuk
        - Stukken betreffende het invoeren van het vernieuwde alcoholmatigingsbeleid in het Caraïbisch Gebied., 1989; 1299; omslag
      - Opleidingen, 3.2.5.10
        - Opleidingorders nrs. 16 - 24., 1953 - 1954; 1300; omslag
        - Stukken betreffende de verlening van assistentie aan de Landsontvanger van Aruba door het instrueren van douanepersoneel inzake de omgang met wapens., 1953 - 1954; 1301; omslag
        - Week- en lesprogramma's betreffende de periode 26 januari 1953 - 17 januari 1954., 1953 - 1954; 1302; pak
        - Verslag opgemaakt door majoor der Mariniers A.C. Lamers betreffende de door hem gevolgde cursussen in de VS., 1958; 1303; stuk
        - Brief van de commandant van de Marinebasis Parera met advies betreffende de voorlopige richtlijnen voor het leerplan oerlikon schutters., 1966; 1304; stuk
        - Stukken betreffende de instelling van de functie algemeen consulent leerlingenstelsel op de MSKSAV., 1969; 1305; omslag
        - Stukken betreffende het geven van vormings- en voorlichtingscursussen in het vormingscentrum op Aruba., 1969; 1306; omslag
        - Stukken betreffende de basisopleiding van dienstplichtig mariniers in de NA., 1973; 1307; omslag
        - Stukken betreffende het verslag van de rimboe-opleiding van het Suriname detachement van 21 april - 12 juni., 1975; 1308; omslag
        - Stukken betreffende de aanpassing van de opwerk- en oefentijd voor marinierseenheden in de NA., 1985; 1309; omslag
        - Stukken betreffende de totstandkoming van het leerplan en de syllabus voor de opleiding tot korporaal der Mariniers van de NA en Aruba., 1987; 1310; omslag
        - Leerplan voor de opleiding sergeant-majoor Mariniers Nederlandse Antillen/Aruba., 1989; 1311; stuk
        - Operatiebevel 122/88 voor de 22e INFCIE betreffende het volgen van een commando-opleiding op Martinique., 1989; 1312; stuk
      - Gezondheidszorg, 3.2.5.11
        - Stukken betreffende het ongeval bij mortierschietoefeningen van 11 juli 1961 op het oefenterrein California aan de noordwestpunt van Aruba., 1313; pak
        - Stukken betreffende het wijzigen van de regeling inzake tandheelkundige verzorging van gezinsleden van militairen geplaatst op Aruba., 1964 - 1965; 1314; omslag
        - Stukken betreffende het Rapport Geneeskundige Keuring voor de Dienstplicht in de NA., 1965; 1315; omslag
        - Stukken betreffende voedingsvoorschriften voor de NA., 1965; 1316; omslag
        - Stukken betreffende de geestelijke verzorging van mariniers en de taakverdeling van vlootpredikanten in de NA., 1967; 1317; omslag
        - Jaarverslagen van de Tandheelkundige Dienst van MSKSAV over de jaren 1968, 1984 en 1985., 1969 - 1986; 1318; omslag
        - Richtlijnen bij geconstateerd of vermoed gebruik van verdovende middelen, toegezonden door de CZMNA., 1971; 1319; stuk
        - Stukken betreffende het ongeval met de marinier M.G. Pols op 3 november 1983 bij het afschieten van een mortiergranaat op het schietterrein Californië op Aruba., 1983 - 1984; 1320; omslag
          Openbaarheid beperkt tot 01-01-2045
        - Stukken betreffende de invoering van een regeling inzake de ziekteverzuim-registratie voor de Geneeskundige Dienst Zeemacht in de NA., 1985; 1321; omslag
        - Brief aan de CZMCARIB inzake een voorstel tot uitbreiding van het personeelsbestand van de ziekenboeg bij de MSKSAV., 1986; 1322; stuk
        - Brief betreffende de regeling inzake volledige cq gedeeltelijke medische ongeschiktheid voor de dienst bij de KM in de NA., 1987; 1323; stuk
      - Huisvesting, 3.2.5.12
        - Stukken betreffende bouwwerkzaamheden op het terrein van de MSKSAV., 1966 - 1982; 1324; pak
        - Jaarverslag van het R.K. Militair Tehuis Aruba over het jaar 1967., 1968; 1325; stuk
        - Stukken betreffende de opening van het Militair Tehuis Prins Willem Alexander op Aruba., 1968; 1326; omslag
        - Stukken betreffende een voorstel inzake het oplossen van de huisvestingsproblematiek in de NA., 1986; 1327; omslag
        - Taakuitsplitsing van het Bureau Huisvesting van de MSKSAV., 1986; 1328; stuk
        - Voorstel tot het wijzigen van de Regeling Voorschot Waarborgsom Huurwoning in de NA., 1986; 1329; stuk
        - Stafstudie naar de toekomst van het militaire tehuis op Aruba., 1989; 1330; katern
      - Kleding en tenue, 3.2.5.13
        - Stukken betreffende het wijzigen van de regeling voor uitgifte van de persoonlijke uitrusting van mariniers., 1952; 1331; omslag
        - Stukken betreffende de proefneming met het gewijzigde tropentenue., 1965; 1332; omslag
        - Stukken betreffende de uitbreiding en wijziging van de persoonlijke standaard uitrusting (PSU)., 1967 - 1987; 1333; omslag
        - Stukken betreffen het dragen van het kaki tenue met korte mouwen en het blauwe daagse tenue., 1968; 1334; omslag
        - Stukken betreffende de totstandkoming van een voorstel tot het aanpassen van voorschriften inzake kledingverstrekking., 1985; 1335; omslag
        - Nota aan de minister inzake de toepassing van de Regeling Uitrusting Militairen Zeemacht 1985., 1987; 1336; stuk
        - Brief van de CZMCARIB betreffende het dragen van burgerkleding., 1988; 1337; stuk
    - Operatieve orders en orders van blijvende aard, 3.2.6
      - Orders van Blijvende Aard voor de Nederlandse Antillen (OBANA)., 1951 - 1967; 1338-1342; 1 pak, 3 omslagen en 1 stuk
        - Nr. 36, 1951, 1338
        - Nrs. 12a - 104, 1953, 1339; pak
        - Nr. 106, 1954, 1340; stuk
        - Nrs. 183 en 185A, 1965, 1341
        - Nrs. 1004 - 4401, 1967, 1342
      - Bekendmakingen CKMARNS nrs. 2 - 55., 1953; 1343; omslag
      - Bekendmakingen NA nrs. 58a - 101., 1953; 1344; omslag
      - Operatiebevelen CMARNSNA 3/63 - 1/68., 1963 - 1968; 1345; omslag
      - Operatiebevelen CMSKSAV 1/65 - 6/65 en 17/65., 1965; 1346; omslag
      - Stukken betreffende het wijzigen van operatiebevel QPO 2 inzake het op peil houden van de geoefendheid., 1965 - 1966; 1347; omslag
      - Stukken betreffende het wijzigen van het orderboek commandant MSKSAV., 1968; 1348; omslag
      - Operatieorder 2 ACG 1/81, met bijlagen., 1981; 1349; omslag
      - Vaststelling door de CZMCARIB van diverse operatieorders., 1988; 1350; stuk
      - Stukken betreffende het geven van commentaar op de ontwerp-OBACARIB Depandance CZMCARIB te Aruba., 1989; 1351; omslag
      - Stukken betreffende het operatiebevel Speeltuin., 1989; 1352; omslag
      - Stukken betreffende het wijzigen van OBACARIB 150 inzake materieelsbevoorrading in de NA en Aruba., 1989; 1353; omslag
    - Voorlichting, 3.2.7
      - Informatie-bulletin 1/67, aangeboden door de CZMNA., 1967; 1354; stuk
      - Stukken betreffende het aanvullen en wijzigen van het voorlichtingsboek NA en Aruba., 1986 - 1988; 1355; omslag
    - Inspecties, 3.2.8
      - Stukken betreffende inspecties van MSKSAV gehouden door de CMARNSNA., 1957 - 1968; 1356-1364; 9 omslagen
        - 1957 jan. 22 en 23, 1356
        - 1958 apr. 01 en 02, 1357
        - 1961 juni 13 en 14, 1358
        - 1962 jan. 10 en 11, 1359
        - 1963 juli 02 en 03, 1360
        - 1964 juni 25 en 26, 1361
        - 1965 okt. 25 en 26, 1362
        - 1966 sep. 12 - 14, 1363
        - 1968 apr. 09 - 11, 1364
      - Stukken betreffende inspecties van de Administratieve Dienst van MSKSAV gehouden door de IZNA., 1963 - 1966; 1365-1366; 2 omslagen
        - 1963 mei 21, 1365
        - 1966 juni 30, 1366
      - Stukken betreffende inspecties van MSKSAV gehouden door de CZMCARIB., 1988 - 1989; 1367-1368; 2 omslagen
        - 1988 mrt. 22, 1367
        - 1989 mei 17 en 18, 1989, 1368
    - Materieel, 3.2.9
      - Stukken betreffende de vaststelling van de sterktestaat van motorvoertuigen in de NA., 1951 - 1953; 1369; omslag
      - Inventarisstaten van de 52e INCO., 1952; 1370; omslag
      - Jaarrapport artillerie van de 52e INCO in de NA over het jaar 1951, toegezonden aan de CMARNA., 1952; 1371; stuk
      - Instructievoorschrift conservering motorrijtuigen., 1953; 1372; stuk
      - Stukken betreffende de voorziening in en het beheer van filmprojectoren., 1953 - 1954; 1373; omslag
      - Nota van de materiaals- en personeelsvoorzieningen naar aanleiding van het bezoek van de BDZ aan de NA., [1957]; 1374; stuk
      - Stukken betreffende de uitbreiding van de bewapening in de NA (uitrustingsregister en leggerinventaris)., 1962 - 1963; 1375; omslag
      - Memorandum betreffende de besprekingen over het verstrekken en beheren van materieel in de NA gehouden tijdens het bezoek van J. de Levie., 1963; 1376; stuk
      - Raming van het gebruik van petroleumproducten bij de MSKSAV voor het jaar 1964., 1963; 1377; stuk
      - Stukken betreffende de regeling van het vervoer en de opslag van ontplofbare stoffen op Aruba., 1963; 1378; omslag
      - Jaarrapporten artillerie van MSKSAV over de jaren 1962, 1964, 1965 en 1966., 1963 - 1967; 1379; omslag
      - Vervangingsplan van materieel, met bijlagen, door de CZMNA gezonden aan mindef., 1965; 1380; omslag
      - Verslagen van de materieelsbesprekingen betreffende de MSKSAV., 1966; 1381; omslag
      - Stukken betreffende materieelsbesprekingen gehouden bij de MSKSAV., 1967; 1382; omslag
      - Beschouwing betreffende de consequenties van het afvoeren van de sterkte der KM van landingsvaartuig Hr.Ms. L 9609., 1969; 1383; stuk
      - Stukken betreffende de dislokatie van voertuigen., 1977 - 1978; 1384; omslag
      - Verslag van de bespreking betreffende de logistiek structurele aanpak NA met betrekking tot mariniers-apparatuur gehouden op 3 oktober te Den Haag., 1980; 1385; stuk
      - Opgaven van het jaarverbruik munitie bij de MSKSAV over de jaren 1983 en 1984 tot 1 september., 1386; omslag
      - Regeling voor het uitgeven en innemen van gasmaskers type c3 (mod) bij het Korps Mariniers., 1985; 1387; stuk
      - Brief van de commandant aan de CZMCARIB betreffende de bewapening en uitrusting van pelotons van de Antmil., 1986; 1388; stuk
      - Rapport van het hoofd van de Afdeling Bevoorrading betreffende de materieel logistieke structuur in de NA en op Aruba., 1986; 1389; stuk
      - Stukken betreffende de opslag van munitie en de nieuwbouw van munitiebunkers op Curaçao en Aruba., 1986; 1390; omslag
      - Inspectieverslag van het hoofd van de Afdeling Materieel bij de CZMCARIB over operationele voertuigen, amfibisch materieel en verbindingsapparatuur bij de MSKSAV., 1987; 1391; omslag
      - Nota van het hoofd van de Logistieke Dienst aan de CSMKSAV met opmerkingen betreffende de organisatie van de materieelsbevoorrading in de NA en op Aruba., 1987; 1392; omslag
    - Territoriale verdediging, 3.2.10
      - Planning, 3.2.10.1
        - Stukken betreffende het wijzigen van het oorlogsnoodplan NA., 1958; 1393; omslag
        - Stukken betreffende 5-jaren bouwplannen van MSKSAV., 1963 - 1974; 1394; omslag
          Bevat 2 situatieschetsen.
        - Stukken betreffende onderhoudsplannen voor MSKSAV over de jaren 1968 - 1969., 1395; omslag
        - Stukken betreffende vijf-jaren onderhouds- en bouwplannen over de jaren 1968 - 1972., 1396; omslag
        - Rapporten van operationele gereedheid., 1979 - 1989; 1397-1400; 3 omslagen en 1 stuk
          - 1e - 3e kwartaal, 1979, 1397
          - 4e kwartaal 1980 - 3e kwartaal 1981, 1981, 1398
          - 4e kwartaal 1981 - 3e kwartaal 1982, 1982, 1399
          - 3e kwartaal, 1989, 1400; stuk
        - Stukken betreffende de infrastructuurplanning voor de MSKSAV op middellange en lange termijn., 1985; 1401; omslag
        - Stukken betreffende het voorlopige Infraplan 1987 - 1997 van de MSKSAV., 1986; 1402; stuk
        - Infrastructuurdeelplan MSKSAV., 1987; 1403; stuk
        - Stukken betreffende het Automatiseringsplan 1987 en volgende jaren in het ressort van de CZMCARIB., 1404; omslag
        - Voorstel 10-jarenvervangingsplan met betrekking tot voertuigen van de KM, toegezonden door het Bureau Vervoersdienst bij de MBP., 1988; 1405; stuk
        - Infrastructuurplan 2000 voor de KM-inrichtingen in het Caraïbisch gebied, toegezonden door het hoofd Afdeling Materieel bij de CZMCARIB., 1988 - 1989; 1406; omslag
      - Militaire infrastructuur, 3.2.10.2
        - Stukken betreffende de overname door de KM van het gebouw waarin de kantine van de Compagnie Mariniers Aruba gevestigd is van de oliemaatschappij de Lago en het Gouvernement van de NA., 1951; 1407; omslag
        - Stukken betreffende de opgave van schietterreinen, schiet- en handgranaatbanen op Aruba., 1954; 1408; omslag
        - Stukken betreffende de beschikbaarstelling door de Lago-directie van een gebouw voor de Naval Control of Shipping Organisation in tijd van oorlog., 1957; 1409; omslag
        - Stukken betreffende de mogelijke verplaatsing van de MSKSAV in verband met de aanleg van een weg., 1963 - 1964; 1410; omslag
        - Stukken betreffende de verbouwing van de bottelarij van de MSKSAV., 1965; 1411; omslag
        - Stukken betreffende de verbouwing van de gymnastiekzaal van MSKSAV., 1965 - 1967; 1412; omslag
          Bevat 7 tekeningen.
        - Stukken betreffende de afmetingen van de gronden, welke in gebruik zijn bij de KM te Aruba., 1966; 1413; omslag
        - Stukken betreffende het schietterrein Nieuw Californië op Aruba., 1966; 1414; stuk
        - Verslag van de dienstreis van het HBOUTER/DMKM naar de NA van 1 - 18 oktober., 1983; 1415; stuk
        - Aantekeningen van de dienstreis van HBOUTER naar de NA van 16 november - 1 december., 1984; 1416; stuk
        - Stukken betreffende de tropenbeproeving mariniersaccomodatie (operatieorder 84/4)., 1984; 1417; omslag
        - Bestandsregisters KM-onroerend goed, met situatietekening van de kazerne., 1984 - 1986; 1418; omslag
        - Stukken betreffende het gebruik van het terrein te Californië als permanent schietterrein door de KM., 1987; 1419; omslag
        - Verslagen van dienstreizen van HEXPLOITATIE/BOUTER naar de NA en Aruba., 1987 - 1988; 1420; omslag
        - Opname van de door de commandant van de MSKSAV voorgestelde wijzigingen in het Infraplan 2000, toegezonden door HBOUTER., 1989; 1421; omslag
        - Stukken betreffende aanwijzingen met betrekking tot zakelijke transacties met derden, toegezonden door HBOUTER., 1989; 1422; omslag
      - Ceremonieel, 3.2.10.3
        - Stukken betreffende het houden van een parade ter gelegenheid van de verjaardag van koningin Juliana op 30 april in het Rifstadion te Curaçao., 1953; 1423; omslag
        - Stukken betreffende de deelname aan de 4 juli-parade in de Lago Colony., 1954; 1424; omslag
        - Stukken betreffende de herdenking in de NA van het 100-jarig bestaan van de adelborstenopleiding te Willemsoord., 1954; 1425; omslag
        - Stukken betreffende het bezoek van Hr.Ms. De Zeven Provinciën van 4 - 6 mei aan Aruba., 1954; 1426; omslag
        - Programma voor het bezoek van het Smaldeel 5 van 13 februari - 26 maart, toegezonden door de CZMNA., 1962; 1427; stuk
        - Verslag en het programma van het bezoek van USS Canisteo aan Aruba, toegezonden aan de CZMNA., 1963; 1428; stuk
        - Verslag van het bezoek van de Portugese marinetanker Sambras en USS Chikaskia, toegezonden aan de CZMNA., 1963; 1429; stuk
        - Stukken betreffende het bezoek van USS Plymouth Rock en USS York County van 29 oktober - 3 november aan Oranjestad., 1965; 1430; omslag
        - Stukken betreffende de viering op Aruba van het 300-jarig bestaan van het Korps Mariniers., 1965 - 1966; 1431; pak
        - Regeling van het werkbezoek van de staatssecretaris van Defensie (Marine) aan de NA., 1966; 1432; stuk
        - Stukken betreffende het bezoek van Hr.Ms. Friesland aan Aruba van 16 - 19 juni., 1967; 1433; omslag
        - Stukken betreffende het bezoek van de gouverneur van de NA aan Aruba., 1968; 1434; omslag
        - Richtlijnen voor het Comité tot ontvangst van vreemde oorlogsschepen in de NA., 1969; 1435; stuk
        - Stukken betreffende de voorbereiding van het bezoek van prins Willem-Alexander van 14 - 19 februari 1987 aan Aruba en de MSKSAV., 1986; 1436; omslag
        - Jaarrede van de voorzitter van de Hoofdafdeling der VBZ., 1988; 1437; stuk
      - Oefeningen, 3.2.10.4
        - Orders en richtlijnen, 3.2.10.4.1
          - Stukken betreffende het wijzigen van de Regeling Maatregelen bij Onderzeebootongeval Nederlandse Antillen (MABOO)., 1953; 1438; omslag
          - Voorschrift schietoefeningen mortieren., 1953; 1439; stuk
          - Regeling voor een tactische oefening., 1957; 1440; stuk
          - Stukken betreffende richtlijnen inzake het opvoeren van de geoefendheid van Bofors- en Oerlikon bemanningen., 1968; 1441; omslag
          - Operatiebevel BDZ 1/69 betreffende het houden van een meerdaagse compagnie-oefening op St. Eustatius., 1969; 1442; stuk
          - Operatieorder betreffende de oefening PASSEX 2/69., 1969; 1443; stuk
        - Detacheringsoefeningen, 3.2.10.4.2
          - Stukken betreffende de detachering van een detachement mariniers op de Bovenwindse Eilanden van 7 - 21 september 1964., 1965; 1444; omslag
          - Stukken betreffende de detachering van het Detachement Savaneta naar Suriname van 2 - 26 oktober., 1965; 1445; omslag
          - Verslag van de detachementscommandant Bovenwindse Eilanden betreffende de detachering naar de Bovenwindse Eilanden van 25 januari - 14 februari., 1965; 1446; stuk
          - Verslag van de CMSKSAV betreffende de detachering naar Suriname van 1 - 21 maart., 1967; 1447; omslag
          - Stukken betreffende het verslag van de detachering van het Detachement Savaneta naar de Bovenwindse Eilanden over de periode 28 februari - 17 maart., 1968; 1448; omslag
          - Stukken betreffende de begeleiding van de oefendetachering op Aruba van een Frans peloton van 33 Régiment d'infanterie de Marine (RIMA) Martinique., 1986; 1449; omslag
          - Stukken betreffende de oefendetacheringen van het 1e en 3e peloton 22e INFCIE op Martinique voor het volgen van een Franse commando-opleiding., 1986; 1450; omslag
          - Verslag van de oefendetachering van het 3e peloton 22e INFCIE van 24 september - 8 oktober op Guadeloupe., 1988; 1451; stuk
        - Verslagen, 3.2.10.4.3
          - Verslagen van oefeningen., 1958 - 1984; 1452-1454; 1 omslag en 2 stukken
            - Franco I en II, 1958, 1452; omslag
            - WINTEX 71, 1971, 1453
            - Island Hop, 1984, 1454
          - Verslag van de kapitein der mariniers J.G.A. Charmes betreffende de detachering bij de Culebra Bombardment Range gedurende de Springboard Exercise van 24 januari - 3 februari., 1967; 1455; stuk
          - Stukken betreffende het verslag van de jungletraining gehouden te Cayenne in Frans Guyana., 1986; 1456; omslag
          - Verslag van de bilaterale oefening van het verkenningspeloton 250e compagnie met eenheden van de VS te Puerto Rico van 31 oktober - 14 november, met bijlagen., 1987; 1457; omslag
          - Verslag van de commandotraining van het 1e peloton 22e INFCIE van 1 - 13 februari op Martinique., 1988; 1458; stuk